# 请教陈版：投资亏损公司的账务处理

提问人：鱼小白 时间：2019-09-25 14:25:47
背景：A 公司系一国有集团公司，业务涉及酒店、运输、旅游等板块，拟收购一家公交 B公司 49%股权 (另外 51 股权由另外一股东享有），B公司成立开始就开始亏损，目前已亏损 2000 多万，A公司收购该股权主要看中其公交线路资源，未来可能会收购或者增资成立控股股东，因 B 公司一直亏损，A 公司希望收购前的亏损由原老股东承担；
请教：
1 、是否可以按照原股东将亏损额等额货币资金给A 公司，如果可以该如何做账？
2 、若按照 0 元价格收购，长投如何入账？

回答人：chenyiwei
1 、原股东如果将补偿款给A 公司的，因为补偿的是被收购前的亏损，故 A公司应将收到的补偿款冲减对 B 公司的长投成本。
2 、如按零元收购，则可以不作账务处理。后续如果采用权益法核算的，则对超额亏损予以备查登记。